臺灣高等法院臺中分院刑事裁定　
110年度聲字第1388號
聲  請  人  臺灣高等檢察署臺中檢察分署檢察官
受  刑  人  黃文秀




上列聲請人因受刑人數罪併罰有二裁判以上，聲請定其應執行之
刑（聲請案號：110年度執聲字第632號），本院裁定如下：
    主  文
黃文秀因犯如附表所示各罪所處之刑，應執行有期徒刑拾參年。
    理  由
一、聲請意旨略以：受刑人黃文秀（下稱受刑人）因違反槍砲彈
    藥刀械管制條例等數罪，先後經判決確定如附表，應依刑法
    第53條、第51條第5款規定，定其應執行之刑，爰依刑事訴
    訟法第477條第1項規定聲請定其應執行刑等語。
二、按裁判確定前犯數罪者，併合處罰之；數罪併罰有二裁判以
    上者，應依刑法第51條之規定定其應執行之刑；宣告多數有
    期徒刑者，於各刑中之最長期以上，各刑合併之刑期以下，
    定其刑期，但不得逾30年。刑法第50條、第53條、第51條第
    5款分別定有明文。
三、經查，受刑人因違反槍砲彈藥刀械管制條例等數罪，經臺灣
    苗栗地方法院及本院分別判處如附表所示之刑（均不得易科
    罰金，亦不得易服社會勞動），均確定在案，有各該刑事判
    決書及臺灣高等法院被告前案紀錄表在卷可稽。茲檢察官聲
    請定其應執行之刑，本院審核認聲請為正當，應予准許。爰
    審酌受刑人所犯如附表所示各罪之犯罪態樣、時間間隔、侵
    犯法益，並考量各該罪合併後之不法內涵、罪責原則及合併
    刑罰所生之效果，暨受刑人所犯如附表所示各罪之刑期總合
    、各刑中之最長期以上，附表編號1至9所示之罪前經本院以
    109年度聲字第466號裁定定應執行刑有期徒刑8年6月，附表
    編號11至16所示之罪前經臺灣苗栗地方法院以108年度訴字
    第182、301號判決分別判決有期徒刑3年10月（12罪）、3年
    9月（8罪）、3年11月（2罪）、7月、4年、3年8月（5罪）
    ，並與該判決附表編號13所示之罪（即販賣第一級毒品經判
    處有期徒刑15年6月，該部分尚未確定）部分，定應執行刑
    有期徒刑18年6月，嗣經本院以108年度上訴字第2510、2517
    、2518號判決上訴駁回，上開販賣第一級毒品經判處有期徒
    刑15年6月部分經最高法院以110年度台上字第431、433、43
    4號判決撤銷發回，其餘如附表編號11至16所示之罪部分先
    行確定等一切情狀後，定其應執行之刑如主文所示。至聲請
    書附表編號13記載犯罪日期為107年1月5日容有誤會部分，
    爰予更正如附表編號13所示，併予敘明。
四、據上論斷，爰依刑事訴訟法第477條第1項、刑法第53條、第
    51條第5款，裁定如主文。 
中　　華　　民　　國　　110 　年　　5 　　月　　25　　日
        　　刑事第二庭    審判長法　官  何　志　通
　　　　　　　　　　　　　　    法　官  許  月  馨
　　　　　　　　　　　　　　　　法  官  吳  進  發
以上正本證明與原本無異。     
如不服本裁定，得於收受送達後5日內向本院提出抗告書狀(須附
繕本)。

                                書記官  詹  雅  婷

中　　華　　民　　國　　110 　年　　5 　　月　　25　　日

附表：受刑人黃文秀定應執行刑案件一覽表　　　
　
編          號  1 2 3 罪　　　　　名  施用第二級毒品 施用第二級毒品 施用第二級毒品 宣　　告　　刑  有期徒刑9月 有期徒刑9月 有期徒刑8月 犯　罪　日　期  106年11月19日 107年1月26日 107年3月29日 偵查(自訴)機關 年　度　案　號  苗栗地檢107 年度毒偵字第535號等   苗栗地檢107 年度毒偵字第535號等   苗栗地檢107 年度毒偵字第535號等   最　後 事實審 法　　院 苗栗地院 苗栗地院 苗栗地院  案　　號 107年度訴字第        385號 107年度訴字第        385號 107年度訴字第        385號  判決日期 107年10月9日 107年10月9日 107年10月9日 確　定 判　決 法　　院 苗栗地院 苗栗地院 苗栗地院  案　　號 107年度訴字第        385號 107年度訴字第        385號 107年度訴字第        385號  判    決 確定日期 108年5月14日  108年5月14日  108年5月14日  是 否 為 得 科 罰 金 之 案 件  不得易科、     不得社勞 不得易科、 不得社勞 不得易科、    不得社勞 備           註   苗栗地檢109年度執更字第817號（附表編號1至9經定應執行有期徒刑8年6月）   
　
編          號  4 5 6 罪　　　　　名  施用第二級毒品 持有第二級毒品純質淨重20公克以上 施用第二級毒品 宣　　告　　刑  有期徒刑8月 有期徒刑1年2月 有期徒刑10月 犯　罪　日　期  107年5月6日 107年5月7日 108年3月3日 偵查(自訴)機關 年　度　案　號  苗栗地檢107 年度毒偵字第535號等   苗栗地檢107 年度毒偵字第535號等   苗栗地檢108 年度毒偵字第558號 最　後 事實審 法　　院 苗栗地院 苗栗地院 苗栗地院  案　　號 107年度訴字第        385號 107年度訴字第        385號 108年度易字第        407號  判決日期 107年10月9日 107年10月9日 108年6月27日 確　定 判　決 法　　院 苗栗地院 苗栗地院 苗栗地院  案　　號 107年度訴字第        385號 107年度訴字第        385號 108年度易字第        407號  判    決 確定日期 108年5月14日  108年5月14日  108年6月27日  是 否 為 得 科 罰 金 之 案 件  不得易科、     不得社勞 不得易科、 不得社勞 不得易科、    不得社勞 備           註   苗栗地檢109年度執更字第817號（附表編號1至9經定應執行有期徒刑8年6月）   

編          號  7 8 9 罪　　　　　名  非法寄藏可發射子彈具殺傷力之槍枝罪 施用第二級毒品 非法持有可發射子彈具殺傷力之槍枝罪 宣　　告　　刑  有期徒刑1年8月 有期徒刑10月 有期徒刑3年4月 犯　罪　日　期  105年4月13日前數日至107年12月16日 107年12月16日 106年12月間某日至108年1月30日 偵查(自訴)機關 年　度　案　號  苗栗地檢108 年度偵字第35號等   苗栗地檢108 年度偵字第35號等   苗栗地檢108 年度偵字第972號   最　後 事實審 法　　院 苗栗地院 苗栗地院 中高分院  案　　號 108年度訴字第        165號 108年度訴字第        165號 108年度上訴字第      2288號  判決日期 108年7月18日 108年7月18日 108年12月25日 確　定 判　決 法　　院 苗栗地院 苗栗地院 中高分院  案　　號 108年度訴字第        165號 108年度訴字第        165號 108年度上訴字第      2288號  判    決 確定日期 108年9月9日 （撤回上訴） 108年9月9日 （撤回上訴） 109年1月30日  是 否 為 得 科 罰 金 之 案 件  不得易科、     不得社勞 不得易科、 不得社勞 不得易科、    不得社勞 備           註   苗栗地檢109年度執更字第817號（附表編號1至9經定應執行有期徒刑8年6月）   

編          號  10 11 12 罪　　　　　名  持有第二級毒品純質淨重20公克以上 販賣第二級毒品 販賣第二級毒品 宣　　告　　刑  有期徒刑1年6月 有期徒刑3年10月（12次） 有期徒刑3年9月       (8次） 犯　罪　日　期  108年1月27日至  108年1月28日 107年12月20日   107年12月21日   108年2月19日     108年1月8日     108年1月20日     108年2月19日     107年10月18日   107年10月26日   107年12月8日     108年1月5日     107年11月19日   107年12月10日  107年12月27日   107年12月11日   107年12月29日   108年1月17日     107年11月8日     107年12月1日     108年2月1日     108年2月3日    偵查(自訴)機關 年　度　案　號  苗栗地檢108 年度毒偵字第209號   苗栗地檢108 年度偵字第1442號等    苗栗地檢108 年度偵字第1442號等  最　後 事實審 法　　院 中高分院 中高分院 中高分院  案　　號 108年度上訴字第      1824號 108年度上訴字第 2510、2517、2518號 108年度上訴字第 2510、2517、2518號  判決日期 108年8月20日 109年4月9日 109年4月9日 確　定 判　決 法　　院 最高法院 最高法院 最高法院  案　　號 109年度台上字第      3023號 110年度台上字第 431、433、434號 110年度台上字第 431、433、434號  判    決 確定日期 109年7月8日  110年2月3日  110年2月3日  是 否 為 得 科 罰 金 之 案 件  不得易科、     不得社勞 不得易科、 不得社勞 不得易科、    不得社勞 備           註   苗栗地檢109年度執字第2501號 苗栗地檢110年度執字第605號 苗栗地檢110年度執字第605號 

編          號  13 14 15 罪　　　　　名  販賣第二級毒品 轉讓禁藥 販第二級毒品 宣　　告　　刑  有期徒刑3年11月（2次） 有期徒刑7月 有期徒刑4年 犯　罪　日　期  107年12月24日   108年1月5日 108年1月7日 108年1月8日 偵查(自訴)機關 年　度　案　號  苗栗地檢108 年度偵字第1442號等   苗栗地檢108 年度偵字第1442號等   苗栗地檢108 年度偵字第1442號等   最　後 事實審 法　　院 中高分院 中高分院 中高分院  案　　號 108年度上訴字第 2510、2517、2518號 108年度上訴字第 2510、2517、2518號 108年度上訴字第 2510、2517、2518號  判決日期 109年4月9日 109年4月9日 109年4月9日 確　定 判　決 法　　院 最高法院 最高法院 最高法院  案　　號 110年度台上字第 431、433、434號 110年度台上字第 431、433、434號 110年度台上字第 431、433、434號  判    決 確定日期 110年2月3日  110年2月3日  110年2月3日  是 否 為 得 科 罰 金 之 案 件  不得易科、     不得社勞 不得易科、 不得社勞 不得易科、    不得社勞 備           註   苗栗地檢109年度執字第605號 苗栗地檢109年度執字第605號 苗栗地檢109年度執字第605號 

編          號  16   罪　　　　　名  販賣第二級毒品   宣　　告　　刑  有期徒刑3年8月（5次）   犯　罪　日　期  107年11月15日   107年12月24日   108年2月3日     108年2月14日     108年2月19日     偵查(自訴)機關 年　度　案　號  苗栗地檢108 年度偵字第1442號等     最　後 事實審 法　　院 中高分院    案　　號 108年度上訴字第 2510、2517、2518號    判決日期 109年4月9日   確　定 判　決 法　　院 最高法院    案　　號 110年度台上字第 431、433、434號    判    決 確定日期 110年2月3日    是 否 為 得 科 罰 金 之 案 件  不得易科、 　 不得社勞   備           註   苗栗地檢109年度執字第605號